【裁判字號】    99,訴,1115
【裁判日期】    990430
【裁判案由】    毒品危害防制條例
【裁判全文】
臺灣板橋地方法院刑事判決              99年度訴字第1115號
公  訴  人  臺灣板橋地方法院檢察署檢察官
被      告  甲○○
上列被告因違反毒品危害防制條例案件，經檢察官提起公訴（99
年度毒偵緝字第97號），被告於本院準備程序進行中，就被訴犯
罪事實為有罪之陳述，本院告知簡式審判程序之旨，並聽取其與
公訴人之意見後，經合議庭裁定由受命法官獨任進行簡式審判程
序審理後，判決如下：
    主  文
甲○○施用第一級毒品，處有期徒刑玖月；又施用第二級毒品，
處有期徒刑伍月，扣案之第二級毒品甲基安非他命壹小包（驗餘
淨重零點零貳陸捌公克），沒收銷燬之，扣案包裝該甲基安非他
命之塑膠袋壹只及吸食器壹組，均沒收。應執行有期徒刑壹年，
扣案之第二級毒品甲基安非他命壹小包（驗餘淨重零點零貳陸捌
公克），沒收銷燬之，扣案包裝該甲基安非他命之塑膠袋壹只及
吸食器壹組，均沒收。
    事  實
一、甲○○前於民國88年間因施用毒品案件，經本院以88年度毒
    聲字第7548號刑事裁定送勒戒處所觀察、勒戒後，認無繼續
    施用毒品之傾向而於88年12月14日執行完畢釋放出所，並由
    臺灣板橋地方法院檢察署（下稱板橋地檢署）檢察官以88年
    度毒偵緝字第424 號為不起訴處分確定；復於96年間因施用
    毒品案件，經本院以96年度毒聲字第1451號刑事裁定送勒戒
    處所觀察、勒戒，認有繼續施用毒品之傾向，由本院以96年
    度聲字第2033號刑事裁定令入戒治處所施以強制戒治，而於
    97 年7月16日因強制戒治期滿釋放出所，並經板橋地檢署檢
    察官以97年度戒毒偵字第395 號為不起訴處分確定；又於98
    年間因施用毒品案件，分別經本院以98年度訴字第1444號刑
    事判決各處有期徒刑6 月、4 月，並定應執行有期徒刑8 月
    ，且得易科罰金，上訴後經臺灣高等法院以98年度上訴字第
    4296號刑事判決駁回上訴確定，及經臺灣臺北地方法院（臺
    北地院）以98年度訴字第1436號刑事判決各處有期徒刑7 月
    、4 月，並定應執行有期徒刑9 月確定，上開4 罪刑再經臺
    北地院以99年度聲字第284 號刑事裁定定應執行有期徒刑1
    年4 月確定；再於99年間因施用毒品案件，經本院分別以99
    年度訴字第164 號刑事判決各處有期徒刑8 月、4 月，並定
    應執行有期徒刑10月確定，及以99年度訴字第290 號刑事判
    決各處有期徒刑9 月、5 月，並定應執行有期徒刑1 年確定
    （現在監接續執行上開罪刑，於本案不構成累犯）。
二、詎其仍不知悔改，竟於前開強制戒治執行完畢釋放出所後5
    年內，猶分別基於施用第一級毒品海洛因及第二級毒品甲基
    安非他命之犯意，於98年11月30日晚上6 、7 時許，在臺北
    縣中和市○○路其所駕駛之自小客車上，以將海洛因摻入香
    煙內之方式（起訴書略載為「於98年12月1 日0 時5 分即為
    警採尿時回溯前26小時內之某時許（不含公權力拘束期間）
    ，，以不詳方式，在不詳地點，」，茲予補充更正），施用
    海洛因1 次，及於同日中午12時許，在臺北縣板橋市○○街
    253 巷17弄25號住處，將甲基安非他命放在玻璃球吸食器內
    以燒煙之方式，施用甲基安非他命1 次；嗣於同日晚上10時
    30分許，在臺北縣中和市○○路611 巷口因其形跡可疑而遭
    警盤查，經其同意搜索後，在其身上扣得甲基安非他命1 小
    包（驗餘淨重0.0268公克，起訴書誤載為「毛重0.26公克、
    淨重0.04公克」，茲予更正）及其所有供己施用甲基安非他
    命用之吸食器1 組，且經警採集其尿液送驗，結果呈海洛因
    代謝物之嗎啡及安非他命、甲基安非他命之陽性反應，始查
    知上情。
三、案經臺北縣政府警察局中和第二分局移送臺灣板橋地方法院
    檢察署檢察官偵查起訴。
    理  由
壹、程序方面：本件被告甲○○所犯係死刑、無期徒刑、最輕本
    刑3 年以上有期徒刑以外之罪，其於準備程序就前揭被訴事
    實為有罪之陳述，經法官告知簡式審判程序之旨，並聽取其
    與公訴人之意見後，本院認無不得或不宜改依簡式審判程序
    進行之處，爰依刑事訴訟法第273 條之1 第1 項、第284 條
    之1 之規定，由本院合議庭裁定本件由受命法官獨任進行簡
    式審判程序，合先敘明。
貳、實體方面：
一、上開事實，業據被告於本院訊問時自白不諱，且被告於前開
    時間採集之尿液經送驗，結果呈海洛因代謝物之嗎啡及安非
    他命、甲基安非他命陽性反應乙節，此有台灣檢驗科技股份
    有限公司出具報告日期2009/12/15報告編號UL/2009/CO068
    之濫用藥物檢驗報告及臺北縣政府警察局中和第二分局偵辦
    毒品案件尿液編號及姓名對照表各乙份（詳見98年度毒偵字
    第9055號偵查卷〈下稱98毒偵9055號卷〉第33至34頁）在卷
    可稽；且扣案白色透明結晶1 袋經送鑑驗結果認：實稱毛重
    0.3070公克（含1 袋2 標籤），淨重0.0270公克，取樣0.00
    02公克，餘重0.0268公克，檢出甲基安非他命成分等情，此
    有交通部民用航空局航空醫務中心98年12月10日航藥鑑字第
    0986236 號毒品鑑定書1 份（詳見98毒偵9055號卷第36頁）
    附卷可證。又按海洛因經注射或吸入人體後，約80% 於24小
    時內自尿中排出，且尿液中能否驗出嗎啡陽性反應與其投與
    量、投與途徑、採尿時間、個人體質及檢測方法之靈敏度有
    關，國外曾有文獻報導注射6 毫克之海洛因鹽酸鹽，其代謝
    物嗎啡之平均可檢出時限約為26小時；另甲基安非他命經口
    服投與後約70% 於24小時內自尿中排出，約90% 於96小時內
    自尿中排出，由於甲基安非他命成分之檢出與其投與方式、
    投與量、個人體質、採尿時間與檢測儀器之精密度等諸多因
    素有關，因此僅憑尿液中呈安非他命陽性反應，並無法確實
    推算吸食時間距採集時間之長短，惟依上述資料推斷，最長
    可能不會超過4 日等情，業經行政院衛生署藥物食品檢驗局
    於81年9 月8 日以藥檢壹字第8114885 號、81年2 月8 日（
    81）藥檢壹字第001156號函示明確，則被告上開時間所採集
    之尿液送驗結果既有海洛因代謝物之嗎啡及安非他命、甲基
    安非他命之陽性反應，顯見被告在經警採尿時往前回溯26、
    96小時內之某時（惟應扣除為警查獲後至採尿時止人身自由
    受拘束期間），確有施用第一級毒品海洛因及第二級毒品甲
    基安非他命之犯行至明。故被告之自白核與事實相符，應堪
    予採信。是本案事證已臻明確，被告犯行洵堪認定，應予依
    法論科。
二、論罪科刑部分：
(一)、按施用毒品經觀察、勒戒或強制戒治執行完畢釋放後，5 年
    內再施用毒品，應適用毒品危害防制條例第23條第2 項之規
    定。經查，被告前於88年間因施用毒品案件，經本院以88年
    度毒聲字第7548號刑事裁定送勒戒處所觀察、勒戒後，認無
    繼續施用毒品之傾向而於88年12月14日執行完畢釋放出所，
    並由板橋地檢署檢察官以88年度毒偵緝字第424 號為不起訴
    處分確定；復於96年間因施用毒品案件，經本院以96年度毒
    聲字第1451號刑事裁定送勒戒處所觀察、勒戒，認有繼續施
    用毒品之傾向，由本院以96年度聲字第2033號刑事裁定令入
    戒治處所施以強制戒治，而於97年7 月16日因強制戒治期滿
    釋放出所，並經板橋地檢署檢察官以97年度戒毒偵字第395
    號為不起訴處分確定；又於98年間因施用毒品案件，分別經
    本院以98年度訴字第1444號刑事判決各處有期徒刑6 月、4
    月，並定應執行有期徒刑8 月，且得易科罰金，上訴後經臺
    灣高等法院以98年度上訴字第4296號刑事判決駁回上訴確定
    ，及經臺灣臺北地方法院（臺北地院）以98年度訴字第1436
    號刑事判決各處有期徒刑7 月、4 月，並定應執行有期徒刑
    9 月確定，上開4 罪刑再經臺北地院以99年度聲字第284 號
    刑事裁定定應執行有期徒刑1 年4 月確定；再於99年間因施
    用毒品案件，經本院分別以99年度訴字第164 號刑事判決各
    處有期徒刑8 月、4 月，並定應執行有期徒刑10月確定，及
    以99年度訴字第290 號刑事判決各處有期徒刑9 月、5 月，
    並定應執行有期徒刑1 年確定在案，此有臺灣高等法院被告
    前案紀錄表及上開不起訴處分書、判決書各乙份在卷可稽，
    是被告於前開強制戒治執行完畢釋放後5 年以內再施用毒品
    ，則本件檢察官起訴被告施用第一、二級毒品，符合上開規
    定，合先敘明。
(二)、又按海洛因及甲基安非他命依毒品危害防制條例第2 條第2
    項第1 、2 款之規定，分別係屬第一、二級毒品，故核被告
    所為，係犯毒品危害防制條例第10條第1 項之施用第一級毒
    品罪及同條例第10條第2 項之施用第二級毒品罪。又被告持
    有海洛因、甲基安非他命分別係供己施用，則其持有之低度
    行為，為施用毒品之高度行為所吸收，均不另論罪。復被告
    所犯二罪之間，犯意各別，行為互殊，應予分論併罰。
(三)、爰審酌被告前有多次施用毒品之犯行，仍不知悔悟，故態復
    萌，再次施用毒品，無視於毒品對於自身健康之戕害及國家
    對於杜絕毒品犯罪之禁令，惟審酌被告犯後坦承犯行，態度
    尚佳，及施用毒品者均具有相當程度之生理成癮性及心理依
    賴性，戒除不易，且犯罪心態與一般刑事犯罪之本質不同，
    非難性較低等一切情狀，分別量處如主文所示之刑，並定應
    執行之刑，以資懲儆。
(四)、至扣案之甲基安非他命1 小包（驗餘淨重0.0268公克），業
    經鑑驗屬實，已如前述，屬違禁物，不問是否屬於犯人與否
    ，均應依毒品危害防制條例第18 條 第1 項前段規定，併予
    宣告沒收銷燬之。另扣案包裝該甲基安非他命之塑膠袋1 只
    及吸食器1 組，均係被告所有並供其施用毒品之用乙節，業
    據被告供述明確，爰依刑法第38條第1 項第2 款之規定，均
    併予宣告沒收。
據上論斷，應依刑事訴訟法第273 條之1 第1 項、第299 條第1
項前段，毒品危害防制條例第10條第1 項、第2 項、第18條第1
項前段，刑法第11條前段、第51條第5 款、第38條第1 項第2 款
，判決如主文。
本案經檢察官黃致中到庭執行職務。
中    華    民    國    99    年    4     月    30    日
                  刑事第十四庭法  官  饒金鳳
以上正本證明與原本無異。
如不服本判決，應於判決送達後10日內，向本院提出上訴書狀，
且上訴書狀應敘述具體理由，而上訴書狀未敘述上訴理由者，應
於上訴期間（即自收受判決書之翌日起算10日）屆滿後20日內補
提理由書。
                              書記官  許雅琪
中    華    民    國    99    年    5     月    3     日
附錄本案論罪科刑之法律條文：
毒品危害防制條例第10條：
施用第一級毒品者，處6 月以上5 年以下有期徒刑。
施用第二級毒品者，處3 年以下有期徒刑。

司法院資訊處製作；財團法人民間司法改革基金會備份。
